【裁判字號】    92,小上,163
【裁判日期】    920929
【裁判案由】    損害賠償
【裁判全文】
臺灣臺北地方法院民事裁定                        九十二年度小上字第一六三號
    上  訴  人  飛凡國際諮詢顧問有限公司
    法定代理人  謝貝蒂
    被上訴人    甲○○
右當事人間請求損害賠償事件，上訴人對於中華民國九十二年八月十八日本院台北簡
易庭九十二年度北小字第六八八號第一審判決提起上訴，本院裁定如左：
    主  文
上訴駁回。
第二審訴訟費用新台幣壹仟伍佰元由上訴人負擔。
    理  由
一、按對於小額程序第一審裁判之上訴或抗告，非以其違背法令為理由，不得為之。
    上訴狀內應記載上訴理由，表明下列各款事項：一原判決所違背之法令及其具體
    內容，二依訴訟資料可認為原判決有違背法令之具體事實，民事訴訟法第四百三
    十六條之二十四第二項、第四百三十六條之二十五分別定有明文。又民事訴訟法
    第四百六十八條規定，判決不適用法規或適用不當者，為違背法令。而判決有同
    法第四百六十九條所列第一款至第五款情形之一者，為當然違背法令，此依同法
    第四百三十六條之三十二第二項之規定，上開條文於小額事件之上訴程序準用之
    。是當事人提起上訴，如依民事訴訟法第四百六十八條規定，以原審判決有不適
    用法規或適用法規不當為理由時，其上訴狀或理由書應有具體之指摘，並揭示該
    法規之條項或其內容。若係成文法以外之法則，應揭示該法則之旨趣，倘為司法
    院解釋、或最高法院之判例，則應揭示該判解之字號或其內容。如依民事訴訟法
    第四百三十六條之三十二第二項、第四百六十九條第一款至第五款所列情形為理
    由時，其上訴狀或理由書，應揭示合於該條款之事實。上訴狀或理由書如未依此
    項方法表明，或其所表明者，顯與上開法條規定之情形不相合時，即難認為已對
    小額程序之第一審判決之違背法令有具體之指摘，其上訴自難認為合法。
二、又按當事人於第二審程序不得提出新攻擊或防禦方法。民事訴訟法第四百三十六
    條之二十八亦經明定：查本件上訴人對原審判決提起上訴，無非以：原審未適用
    兩造於系爭契約中特別約定非經上訴人同意，被上訴人片面終止契約者，被上訴
    人仍負有給付全部報酬新台幣（下同）七十一萬元之義務，以為賠償等情不論云
    云，然上訴人於原審所據之請求權基礎為民法第五百四十九條及內政部頒布定型
    化契約範本第十條規定（見原審九十二年八月四日言詞辯論筆錄），並未主張依
    兩造契約中之特別約定，況上訴人亦未陳明依契約第幾條之特別約定，此部分上
    訴理由，顯提出原審所未提出之攻擊防禦方法，自有未合。
三、上訴人復主張原判決以上訴人因被上訴人終止契約受有損害乃為公司內部獎勵員
    工之規定而支出，與被上訴人止委任契約無相當因果關係為由，駁回上訴人之請
    求，其法律見解自有可議，因之適用法規顯有不當云云，要屬原審認定事實職權
    行使之範圍，核係針對事實審職權行使所為之指摘，並未具體指摘其所違背之法
    規、判例解釋，尚難認係以違背法令為由提起上訴。揆諸前揭說明，本件上訴即
    難認合法，應予駁回。
四、確定本件訴訟費用額為如確定為如主文第二項所示（裁判費一千五百元）。
五、依民事訴訟法第四百三十六條之三十二第二項、第四百四十四條第一項前段、第
    四百三十六條之十九第一項、第九十五條、第七十八條，裁定如主文。
中      華      民      國    九十二    年      九      月    二十九    日
                    民事第一庭審判長法  官 陳邦豪
                                    法  官 蔡惠如
                                    法  官 王貞秀
右正本係照原本作成
本件不得抗告
中      華      民      國    九十二   年       九      月     三十     日
                                    書記官 劉寶鈴


司法院資訊處製作；財團法人民間司法改革基金會備份。
